臺灣雲林地方法院民事判決　　　　　　　 96年度訴字第105號
原　　　告　乙○○
　　　　　　丙○○○
共　　　同
訴訟代理人　林永山律師
被　　　告　甲○○
　　　　　　　　　　　號
上列當事人間請求損害賠償事件，本院於民國96年5 月28日言詞
辯論終結，判決如下：
    主  文
被告應給付原告乙○○新台幣貳拾貳萬捌仟壹佰陸拾肆元，及自
民國九十五年十二月二十日起至清償日止，按年息百分之五計算
之利息。
被告應給付原告丙○○○新台幣捌萬元，及自民國九十五年十二
月二十日起至清償日止，按年息百分之五計算之利息。
原告其餘之訴駁回。
訴訟費用由被告負擔三分之一；餘由原告乙○○負擔二分之一、
原告丙○○○負擔六分之一。
本判決第一項、第二項得假執行。
原告其餘假執行之聲請均駁回。
    事實及理由
一、原告主張：被告甲○○與原告乙○○原係夫妻關係，雙方於
    民國94年10月間已離婚，嗣於94年12月4 日上午11時許，在
    雲林縣斗六市○○路「麥當勞」兒童休息室內，2 人因探視
    子女問題發生言語衝突，甲○○竟徒手毆打乙○○之頭部及
    臉部，致乙○○因而受有頭部外傷併腦震盪、臉部瘀傷、鼻
    骨骨折、頭部血腫、腹部挫傷及背部併腎臟挫傷之傷害；當
    日陪同乙○○前往「麥當勞」在場之乙○○母親即原告丙○○○見狀後，上前勸阻時，甲○○竟徒手毆打丙○○○，致
    丙○○○因而受有頭皮血腫及左手指擦傷之傷害。而被告甲○○因上開傷害案件，並經臺灣雲林地方法院以95年度簡上
    字第209 號刑事判決，判處被告甲○○有期徒刑5 月，如易
    科罰金，以銀元300 元折算1 日確定。原告乙○○、丙○○○二人所受傷害，係因被告甲○○之侵權行為所致，被告甲○○自應負損害賠償責任。茲就被告甲○○應賠償原告乙○○、丙○○○損害之項目及其數額，詳列如下：
  (一)醫療費用：原告乙○○因被告上開傷害行為，支出醫療費用
    共新台幣（下同）21,564元。
  (二)勞動能力損失：原告乙○○於受傷後須休養3 日無法工作，
    以每日薪資2,200 元計，受有勞動能力損失6,600 元。
  (三)精神慰撫金：原告乙○○、丙○○○遭被告毆打，致受有前
    揭傷害，於受傷期間，日常生活上諸多不便，身體及精神均
    受有相當之痛苦，爰請求被告賠償原告乙○○528,400 元、
    原告丙○○○123,320 元之精神慰撫金。
    綜上，爰依民法第184 條第1 項、第193 條第1 項、第195
    條第1 項等侵權行為之法律規定，請求被告給付原告乙○○
    556,564 元、原告丙○○○123,320 元，及均自起訴狀繕本
    送達翌日即95年12月20日起至清償日止，按年息百分之五計
    算之利息。
    並聲明：(一)被告應給付原告乙○○556,564 元、原告丙○○○123,320 元，及均自起訴狀繕本送達翌日起至清償日止，
    按年息百分之五計算之利息。(二)訴訟費用由被告負擔。(三)原
    告願供擔保請准宣告假執行。
二、被告則以：對於原告乙○○請求醫療費用21,564元及勞動能
    力損失6,600 元沒有意見，但原告乙○○及丙○○○請求精
    神慰撫金金額過高，請求酌減等語，資為抗辯。
三、兩造不爭執之事實：
  (一)原告乙○○因被告傷害行為支出醫療費用21,564元。
  (二)原告乙○○因被告傷害行為，受有勞動能力損失6,600元。
  (三)被告因上開傷害案件，經本院以95年度簡上字第209 號刑事
    判決，判處被告有期徒刑5 月，如易科罰金，以銀元300 元
    折算1 日確定。
四、得心證之理由：
    本件之爭點在於原告乙○○、丙○○○得否請求被告賠償？
    得請求被告賠償之金額為何？
  (一)原告乙○○、丙○○○二人主張被告於上開時、地，毆打原
    告二人身體，致乙○○因而受有頭部外傷併腦震盪、臉部瘀
    傷、鼻骨骨折、頭部血腫、腹部挫傷及背部併腎臟挫傷之傷
    害，丙○○○因而受有頭皮血腫及左手指擦傷之傷害之事實
    ，業據原告二人於被告所涉之刑事傷害案件之偵查及本院審
    理中指述綦詳，並有診斷證明書、驗傷診斷書各1 紙附卷可
    佐。而以乙○○所受傷害部位甚多，且傷勢嚴重，倘非遭人
    毆打，應不致受有如此嚴重之傷害。又被告因上開傷害之犯
    行，經本院以95年度簡上字第209 號刑事判決，判處被告有
    期徒刑5 月，如易科罰金，以銀元300 元折算1 日確定，有
    該刑事判決1 份附卷可稽，並經本院依職權調取上開刑事案
    卷核閱無訛。綜上所述，原告乙○○、丙○○○二人主張被
    告於上開時、地故意傷害原告身體等情，應堪信為真，原告
    二人主張被告應負侵權行為之責任，自屬於法有據。
  (二)按因故意或過失，不法侵害他人權利者，負損害賠償責任；
    不法侵害他人之身體或健康者，對於被害人因此喪失或減少
    勞動能力或增加生活上需要時，應負損害賠償責任；又不法
    侵害他人之身體、健康、名譽、自由、信用、隱私、貞操，
    或不法侵害其他人格法益而情節重大者，被害人雖非財產上
    之損害，亦得請求賠償相當之金額，民法第184 條第1 項前
    段、第193 條第1 項、第195 條第1 項分別定有明文。被告
    傷害原告二人之事實，已見前述，是被告依上述規定對原告
    所受之損害，應負賠償責任。茲就原告二人請求被告賠償之
    項目及金額，應否准許，分述如下：
  1.醫療費用部分：
    原告乙○○主張其因被告前揭傷害之侵權行為支出醫療費用
    21,564元，業據原告乙○○提出醫療費用收據3 紙為證，復
    為被告所不爭執，經核上開醫療費用（含健保支出部分）均
    屬必要之支出，原告乙○○因被告之侵權行為，致增加此部
    分之生活上需要，是原告乙○○請求上開金額，自屬有據。
  2.減少勞動能力之損害部分：
    原告乙○○主張其於聯華電子股份有限公司工作，因被告上
    開傷害行為住院及休養3 日無法工作，以每日薪資2,200 元
    計，合計受有勞動能力損失6,600 元等語，為被告所不爭執
    ，而經本院依職權函國立臺灣大學醫學院附設醫院雲林分院
    詢問原告乙○○所受前揭傷害，無法工作之期間多長？該院
    函覆稱：原告乙○○於94年12月4 日至該院急診，當時診斷
    為輕微之腎臟挫傷，經照會泌尿科醫師認為應休養3 天後即
    可正常工作等語，此有國立臺灣大學醫學院附設醫院雲林分
    院函文1 紙在卷可按。是原告請求3 日無法工作之勞動能力
    損失6,600 元，於法有據，應予准許。
  3.精神慰撫金部分：
    原告乙○○、丙○○○二人因被告之傷害行為，分別受有前
    揭傷害，乙○○經住院急診治療後，猶需休養3 日始得正常
    工作，其二人身體及精神所受痛苦，不言可喻，是其二人請
    求被告賠償相當金額以慰撫其精神上所受之痛苦，自屬有據
    。查原告乙○○大學畢業，現於聯華電子股份有限公司工作
    ，每月薪資4 、5 萬元，原告丙○○○國小畢業，為家庭主
    婦，被告大學畢業，現於鋼成實業股份有限公司擔任鈑金組
    長，每月薪資3 、4 萬元，而經本院依職權函查兩造財產狀
    況，原告乙○○名下有1 筆土地、1 棟房屋，及自小客車1
    部，原告丙○○○名下1 筆土地、1 棟房屋及若干股票，被
    告名下則有3 筆土地、1 棟房屋，及自小客車1 部，有稅務
    電子閘門財產所得調件明細表在卷可參。本院審酌被告大學
    畢業，受有良好教育，僅為子女探視問題，即公然於大庭廣
    眾及子女面前，出手毆打前妻及前岳母，足以影響幼小子女
    身心健全，且為不良之社會示範，及兩造之身分、地位、經
    濟能力及原告二人所受精神上痛苦等一切情狀，認原告乙○○、丙○○○請求慰撫金，以20萬元、8 萬元為適當。原告
    逾此部分之請求，為無理由，應予駁回。
  4.綜上，原告乙○○因被告之侵權行為所受損害為228,164 元
    （計算式為：21,564元＋6,600 元＋200,000 元＝228,164
    元）。原告丙○○○因被告之侵權行為所受損害為80,000元
    。
  (三)綜上所述，原告乙○○、丙○○○依侵權行為之法律關係，
    請求被告給付原告乙○○228,164元、及給付原告丙○○○
    80,000元及自起訴狀繕本送達翌日起即95年12月20日起至清
    償日止，按年息百分之五計算之利息，為有理由，應予准許
    ，逾此部分請求，為無理由，應予駁回。
  (四)本判決原告乙○○、丙○○○二人勝訴部分，均係所命給付
    之金額或價額未逾50萬元之判決，依民事訴訟法第389 條第
    1 項第5 款規定，應依職權宣告假執行，此部分雖經原告陳
    明願供擔保請准宣告假執行，惟其聲請不過促請法院職權發
    動，本院無庸就其聲請為准駁之裁判，附此敘明。至原告敗
    訴部分，其假執行之聲請因訴之駁回而失所附麗，應併予駁
    回。
五、訴訟費用負擔之依據：民事訴訟法第79條。
中　　華　　民　　國　　96　　年　　6 　　月　　11　　日
                  民事第二庭    法  官  冷明珍
以上正本係照原本作成
如對本判決上訴，須於判決送達後20日內向本院提出上訴狀
中　　華　　民　　國　　96　　年　　6 　　月　　11　　日
                                書記官　林美鳳
